最高法院民事裁定
                                   111年度台上字第2659號
上  訴  人  陳清松                               
訴訟代理人  紀佳佑律師
被 上訴 人  吳承澔                                     

            簡莉庭                                     

上列當事人間請求返還投資款事件，上訴人對於中華民國111年6
月21日臺灣高等法院臺中分院第二審判決（110年度上字第541號
），提起上訴，本院裁定如下：
    主  文
上訴駁回。
第三審訴訟費用由上訴人負擔。
    理  由
    按上訴第三審法院，非以原判決違背法令為理由，不得為之
。又提起上訴，上訴狀內應記載上訴理由，其以民事訴訟法第46
9 條所定事由提起第三審上訴者，應於上訴狀內表明原判決所違
背之法令及其具體內容、暨依訴訟資料合於該違背法令之具體事
實。其依同法第469條之1規定提起上訴者，並應具體敘述為從事
法之續造、確保裁判之一致性或其他所涉及之法律見解具有原則
上重要性之理由。同法第467條、第470條第2 項分別定有明文。
而依同法第468 條規定，判決不適用法規或適用不當者，為違背
法令；依同法第469 條規定，判決有該條所列各款情形之一者，
為當然違背法令。是當事人提起第三審上訴，如合併以同法第46
9條及第469條之1 之事由為上訴理由時，其上訴狀或理由書應表
明該判決所違背之法令條項，或有關司法院解釋、憲法法庭裁判
，或成文法以外之習慣或法理等及其具體內容，暨係依何訴訟資
料合於該違背法令之具體事實，並具體敘述為從事法之續造、確
保裁判之一致性或其他所涉及之法律見解具有原則上重要性之理
由。如未依上述方法表明，或其所表明者與上開法條規定不合時
，即難認為已合法表明上訴理由，其上訴自非合法。
　　本件上訴人對於原判決提起上訴，雖以該判決違背法令為由
，惟核其上訴理由狀所載內容，係就原審取捨證據、認定事實之
職權行使所論斷：被上訴人之被繼承人吳培鏘（民國105年6月19
日死亡）與上訴人、訴外人翁菘言、唐一弘、劉炳燈、紀文智、
楊錫明共7人，於103年10月31日合夥投資印尼PT Batuba Malimp
a公司，並於同日簽訂PT Batuba Malimpa股東合夥合同書。上訴
人雖主張其友人即訴外人王英霞加入伊出資額的5分之1，擔任隱
名合夥人，並於103年11月18日交付2紙支票，嗣於104年1月27日
存入吳培鏘個人帳戶兌現新臺幣（下同）200萬元（下稱系爭款
項），依105年8月7日合夥人會議紀錄記載，系爭款項係溢付款
，伊得請求被上訴人返還云云，惟依證人唐一弘、紀文智之證詞
，系爭款項本係上訴人之投資款之一部分，會議紀錄係因上訴人
之配偶表示支票兌現後，其再匯200萬元至吳培鏘的私人帳戶而
為記載，但未有匯款資料，與會人員無法確定是否屬實，上訴人
對於有再匯200萬元予吳培鏘乙節，亦未提出證據證明，自難徒
憑該會議紀錄所載，即為有利上訴人之認定。從而，上訴人依不
當得利及繼承之法律關係，請求被上訴人應於繼承被繼承人吳培
鏘所得遺產範圍內，連帶給付200萬元本息，於法無據等情，指
摘為不當，並就原審命為辯論及已論斷者，泛言謂為違法，而非
表明該判決所違背之法令及其具體內容，暨依訴訟資料合於該違
背法令之具體事實，更未具體敘述為從事法之續造、確保裁判之
一致性或其他所涉及之法律見解具有原則上重要性之理由，難認
其已合法表明上訴理由。依首揭說明，應認其上訴為不合法。
    據上論結，本件上訴為不合法。依民事訴訟法第481 條、第
444條第1項、第95條、第78條，裁定如主文。
中　　華　　民　　國　　111 　年　　10　　月　　31　　日
                      最高法院民事第二庭
                          審判長法官  高  孟  焄
                                法官  彭  昭  芬
                                法官  蘇  芹  英
                                法官  邱  璿  如
                                法官  徐  福  晋
本件正本證明與原本無異
                              　　　　書　記　官
中　　華　　民　　國　　111 　年　　11　　月　　7 　　日